# 请教陈版：固定资产折旧计提政策 PRC 与 IFRS 的区别

提问人：jchen609 时间：2019-07-01 12:26:54
陈版您好，小弟公司要出港股报告，审计师他们有提到说固定资产的折旧要进行审计调整，但是查阅了准则，我有点疑惑，想请教一下您 ~
1.新会计准则应用指南提到固定资产当月购入，当月不计提，次月计提，当月出售，单月计提而 IFRS 里面是说 “Depreciation of an asset begins when it is available for use, ie when it is in the location and condition necessary for it to be capable of operating in the manner intended by management. Depreciation of an asset ceases at the earlier of the date that the asset is classified as held for sale (or included in a disposal group that is classified as held for sale)
in accordance with HKFRS 5 and the date that the asset is derecognised. Therefore, depreciation does not cease when the asset becomes idle or is retired from active use unless the asset is fully depreciated. However, under usage methods of depreciation the depreciation charge can be zero while there is no production.” 即固定资产达到可使用状态就计提折旧，划分为出售就停止计提，比如一个无需安装的固定资产，我们 2019 年 3 月 16 日收到发票和实物，我们入账时间为 3月 20 日，但是我们计算折旧是从 4 月 1 号开始计提，在这种情况下，审计师他们会怎么出调整呢？补提这 10 天的折旧吗？
2.之前在网上有看到一个说法，IFRS下没有残值，请问这个说法是不是真的呢？如果为真，是不是审计那边出调整也要把残值去掉，重新计算折旧并根据差额补提呢？
感谢陈版百忙之中抽空查看，谢谢您 ~

回答人：chenyiwei
1 、IFRS 下对折旧计提的开始和结束，没有类似于中国企业会计准则下的“当月增加的固定资产，当月不计提折旧，从下月起计提折旧；当月减少的固定资产，当月仍计提折旧，从下月起不计提折旧” 的规定。企业可以自行确定折旧计提的开始和结束时间。但由于中国准则和 IFRS都是自达到预定可使用状态起计提折旧，进入报废清理或者处置后不再计提折旧，因此这方面的差异（如存在）应不会造成重大的影响。
2 、IFRS 下当然也可以预留预计净残值。但 IFRS 下的预计净残值更强调是对单项资产的评估，而不是按大类规定一个统一的比例。